【裁判字號】    90,交訴,32
【裁判日期】    900705
【裁判案由】    過失致死
【裁判全文】
臺灣雲林地方法院刑事判決                            九十年度交訴字第三二號
    公  訴  人  臺灣雲林地方法院檢察署檢察官
    被      告  丙○○
右列被告因過失致死案件，經檢察官提起公訴（九十年度偵字第一八六八號），本院
判決如左：
    主  文
丙○○從事業務之人，因業務上之過失致人於死，處有期徒刑捌月。緩刑參年。
    事  實
一、丙○○為營業大貨車司機，以承包嘉吉飼料股份有限公司之飼料運送為業，為從
    事駕駛業務之人。於民國八十九年十二月二十二日上午，駕駛車牌號碼ＧＶ－三
    四九號營業大貨車運送上開公司之飼料至雲林縣東勢鄉等處卸貨完畢，沿雲林縣
    麥寮鄉雲一五三號公路由東往西方向行駛，執行業務中，於同日八時四十分許，
    途經該公路與台十七線西濱路交岔路口處，欲右轉（起訴書誤繕為左轉）往北方
    向行駛時，本應注意汽車行駛至交岔路口轉彎時，應注意車旁有無來車，並讓直
    行車先行；而依當時天候晴、日間自然光線、視距良好，且該道路路面為柏油路
    、無缺陷、無障礙物之情形下，又無其他客觀不能注意之情形，其能注意，竟疏
    於注意，未發現適在同一時地同樣沿雲一五三號公路由東往西方向行駛欲直行通
    過上開十字路口、由張秀滿騎乘車牌號碼ＶＱＯ－五二九號機車後載其子吳幃勝
    、吳昇嘉及女吳曉婷三人，適在其大貨車右方行駛，而貿然右轉，致張女所騎機
    車左方後照鏡被丙○○所駕上開大貨車右前側車門下方擦撞後倒地，使張女與其
    騎乘之上開機車遭丙○○所駕前開大貨車右前輪往前推行十二公尺，造成張秀滿
    當場死亡，吳幃勝、吳昇嘉、吳曉婷受傷（過失傷害部分業經告訴人乙○○於偵
    查中撤回告訴）。嗣因丙○○聽到車底有異常磨擦聲響始停車查看發現上情，並
    於犯罪未被發覺前，主動向警方報案，自首而受裁判，並於現場協助救護傷患。
二、案經臺灣雲林地方法院檢察署檢察官相驗後主動簽分偵查起訴。
    理  由
一、訊據被告丙○○對於因執行業務於右揭時、地發生車禍致張秀滿死亡之事實，坦
    承不諱，並有現場及肇事車輛照片九幀及道路交通事故調查報告表附台灣雲林地
    方法院檢察署九十年度相字第八號車禍相驗卷可資佐證；而被害人張秀滿因本件
    車禍當場死亡，復據檢察官督同法醫師相驗無訛，並填具相驗屍體證明書、驗斷
    書及勘驗筆錄等各乙份附上開相驗卷宗可證，堪信無誤。
二、按汽車行駛至交岔路口轉彎時，應注意車旁有無來車，並讓直行車先行，道路交
    通安全規則第一百零二條第一項第六款定有明文。經查，肇事當時天候晴、日間
    自然光線、視距良好，道路路面為柏油路、無缺陷、無障礙物，有道路交通事故
    調查報告表各項記載足供參考，且為被告所自承，被告本應注意上開規定，注意
    行車動態，隨時採取必要之安全措施，而依當時情形，又無其他客觀不能注意之
    情形，竟疏未注意，而未發覺被害人車輛在其車之右側，而貿然右轉，致其所駕
    上開大貨車右前側車門下方擦撞被害人張秀滿所騎機車左後照鏡，致被害人人車
    倒地，使張女與其所騎乘之前開機車遭該大貨車右前輪往前推行十二公尺，造成
    張秀滿當場死亡，其有過失，足堪認定。被告雖辯稱：其肇事當時下車查看，發
    現被害人張秀滿所騎乘之機車右方向燈有亮，可見被害人應是要右轉，何以會在
    現場內側快車道發生本件車禍，感到懷疑等語。惟查，被害人張秀滿當時騎乘上
    開機車載如事實欄所述之子女三人，係要直行現場十字路口送其子女到幼稚園上
    學等情，業據被害人之夫乙○○在警訊時陳述綦詳。該機車右方向燈閃亮，應係
    擦撞摔到及被大貨車車輪推行過程中所造成。且本件事故經承辦檢察官送請台灣
    省嘉雲區車輛行車事故鑑定委員會及台灣省車輛行車覆議鑑定委員會鑑定結果，
    亦均認被告駕駛營業大貨車，右轉未注意右側車輛動態擦撞被害人機車，為肇事
    原因，有各該委員會函暨鑑定意見書附偵查卷可參，故被告所辯為無可採，尚難
    據以解免其過失責任。又被害人既確因本件車禍當場死亡，顯見被告之過失與被
    害人之死亡間有相當因果關係，本件事証明確，應予依法論科。
三、核被告所為，係犯刑法第二百七十六條第二項之業務過失致死罪。被告於上開犯
    罪被發覺以前，主動向警方報案並協助救護傷患乙節，業據現場處理之員警甲○
    ○到庭証述屬實，其自首而受裁判，應減輕其刑。爰審酌被告有強盜及偽造文書
    之犯罪前科，有台灣雲林地方法院檢察署刑案資料查註紀錄表、本院被告院內索
    引卡紀錄表及台灣高等法院被告全國前案紀錄表在卷可稽，惟現有正當職業，並
    於肇事現場主動協助救護，犯後並坦承犯行，且與被害人家屬達成民事和解，有
    被害人之夫乙○○撤回告訴狀附偵查卷載明可按，及犯罪所生損害等一切情狀，
    量處如主文所示之刑。末查被告雖前曾受有期徒刑以上刑之宣告，惟於執行完畢
    後，五年以內未曾受有期徒刑以上刑之宣告，有上開前科紀錄可參，其因過失罹
    犯本罪，犯後復知悔悟，並與被害人家屬達成民事和解，其經受此科刑教訓之後
    ，當知戒慎而無再犯之虞，故本院認所宣告之刑，以暫不執行為適當，爰併宣告
    緩刑三年，以勵自新。
據上論斷，應依刑事訴訟法第二百九十九條第一項前段，刑法第二百七十六條第二項
、第六十二條前段、第七十四條第二款，罰金罰鍰提高標準條例第一條前段，判決如
主文。
本案經檢察官林伯宇到庭執行職務。
中      華      民      國      九十      年      七      月      五    日
                                         臺灣雲林地方法院刑事第二庭
                                             法  官  黃一馨
右正本證明與原本無異。
如不服本判決，應於判決送達後十日內向本院提出上訴狀。（須附繕本）
                                             書記官  陳姵君
中      華      民      國      九十      年      二      月    十三    日
刑法第二百七十六條
一、因過失致人於死者，處二年以下有期徒刑、拘役或二千元以下罰金。
二、從事業務之人，因業務上之過失犯前項之罪者，處五年以下有期徒刑或拘役，得
    併科三千元以下罰金。


司法院資訊處製作；財團法人民間司法改革基金會備份。
